臺灣高等法院臺中分院刑事判決
111年度金上訴字第375號
上  訴  人  
即  被  告  蘇嗣倫





上列上訴人即被告因加重詐欺等案件，不服臺灣彰化地方法院10
9年度訴字第1095號中華民國110年12月14日第一審刑事判決（起
訴案號：臺灣彰化地方檢察署109年度偵字第422號、第1588號、
第2186號、第9757號），提起上訴，本院判決如下：
    主  文
上訴駁回。
    事  實
一、蘇嗣倫明知姓名年籍均不詳而微信暱稱「鈴木」、「妳的世
    界」、「秦始皇」、「偉」、「我愛大咪咪」、「一言難盡
    」、「何如是」、「Jingle」與其等所屬之詐欺集團（下稱
    本案詐欺集團），乃3人以上所組成以實施詐術為手段，所
    組成具有持續性、牟利性之有結構性的犯罪組織，竟基於參
    與犯罪組織之犯意，於民國108年10月初某日，經由友人王
    振宇之介紹，加入本案詐欺集團，擔任駕車搭載集團所屬車
    手成員向民眾收取受騙款項，再受領車手成員繳交的詐欺贓
    款後轉交上手之司機兼收水工作，以取得按車手成員收取金
    額2%計算之報酬。蘇嗣倫因而與「鈴木」、「妳的世界」、
    「秦始皇」、「偉」、「我愛大咪咪」、「一言難盡」、「
    何如是」、「Jingle」，以及本案詐欺集團之其他姓名年籍
    均不詳成員，共同基於意圖為自己不法之所有，三人以上冒
    用政府機關及公務員名義詐欺取財、行使偽造公文書，以及
    掩飾、隱匿特定犯罪所得去向、所在之犯意聯絡，由本案詐
    欺集團姓名年籍均不詳之機房成員數名，其中一名成員假冒
    「中華電信專員」名義於108年10月23日上午10時許，以電
    話聯繫謝慧琦，佯稱：謝慧琦某某門號積欠電話費新臺幣（
    下同）16,800元，如不繳納即將停機云云，經謝慧琦反應從
    未申辦該門號，該成員即表示協助轉接警方的165反詐騙電
    話，接著另一名成員假冒「165反詐騙」警員名義，以電話
    向謝慧琦佯稱：謝慧琦在台北富邦銀行開立的帳戶內有販毒
    與洗錢的贓款約200萬元至300萬元，是主嫌陳信宏將謝慧琦
    供出，前述積欠電話費的門號，就是陳嫌向謝慧琦購買的人
    頭門號云云，再由另一名成員假冒黃姓警察名義，以電話向
    謝慧琦佯稱：檢察官王文豪於今日下午就會派警察來抓謝慧
    琦至臺北地檢署收押禁見，但可以向檢察官提出分案處理，
    但謝慧琦必需提出資產證明，請將兆豐銀行帳戶內的120萬
    元領出後，依指示交付予附近分局偵查隊的便衣云云，致使
    謝慧琦誤信為真，而陷於錯誤，聽從指示從其兆豐銀行帳戶
    提領現金120萬元後，裝入紙袋再置於全家便利超商的不透
    明塑膠袋內，攜至其住處附近的「慈元洗腎診所」旁的停車
    場附近。而蘇嗣倫則依本案詐欺集團成員「鈴木」透過微信
    下達的指示，於同日13時許，駕駛車號0000-00號自用小客
    車搭載本案詐欺集團某姓名年籍均不詳之車手成員，前往彰
    化縣○○市○○路000號「慈元洗腎診所」旁的停車場，由蘇嗣
    倫在旁把風，該車手成員則下車向謝慧琦收取上開裝有120
    萬元的塑膠袋，並交付以不詳方式偽造其上蓋有「臺灣臺中
    地方法院印」公印文之「臺灣臺北地方法院公證本票」暨「
    臺灣臺北地方法院『法院公證款』」公文書予謝慧琦，而行使
    之，足以生損害於臺灣臺北地方法院與謝慧琦，本案詐欺集
    團因而向謝慧琦詐得120萬元得逞。該車手成員取得謝慧琦
    交付上開裝有120萬元現金的塑膠袋，旋即搭乘蘇嗣倫駕駛
    之前述小客車離開現場，並在車內將上開裝有120萬元現金
    的塑膠袋交予蘇嗣倫，蘇嗣倫則在彰化縣員林市某個路口讓
    該車手成員下車後，即前往搭乘高鐵南下臺南，並於同日18
    時或19時許，在臺南市○○區○○○路000號「億峰家具店」前，
    將其收受上開裝有120萬元的塑膠袋轉交本案詐欺集團某成
    員，以此方式掩飾、隱匿前述詐欺犯罪所得之去向及所在，
    蘇嗣倫事後並取得24,000元之報酬。嗣因謝慧琦事後發覺受
    騙，報警處理，經警調閱監視錄影畫面，始循線查獲上情。
二、案經謝慧琦訴由彰化縣警察局員林分局報請臺灣彰化地方檢
    察署檢察官偵查起訴。
    理  由
一、證據能力：
  ㈠以下援引上訴人即被告蘇嗣倫之自白，因非出於強暴、脅迫
    、利誘、詐欺、疲勞訊問或其他不正方法所取得，且被告亦
    未爭執其陳述之任意性（見本院卷第68頁至第69頁），又有
    其他事證足以補強被告之自白確屬真實可信，依刑事訴訟法
    第156條第1項之規定，應有證據能力。
　㈡按被告以外之人（包括證人、鑑定人、告訴人、被害人及共
    同被告等）於審判外之陳述雖不符刑事訴訟法第159條之1至
    之4等四條之規定，然經當事人於審判程序同意作為證據，
    法院審酌該言詞陳述或書面陳述作成時之情況，認為適當者
    ，亦得為證據；當事人、代理人或辯護人於法院調查證據時
    ，知有刑事訴訟法第159條第1項不得為證據之情形，而未於
    言詞辯論終結前聲明異議者，視為有前項之同意，同法第15
    9條之5定有明文。立法意旨在於傳聞證據未經當事人之反對
    詰問予以核實，原則上先予排除。惟若當事人已放棄反對詰
    問權，於審判程序中表明同意該等傳聞證據可作為證據；或
    於言詞辯論終結前未聲明異議，基於尊重當事人對傳聞證據
    之處分權，及證據資料愈豐富，愈有助於真實發見之理念，
    且強化言詞辯論主義，使訴訟程序得以順暢進行，上開傳聞
    證據應均具有證據能力，不以未具備刑事訴訟法第159條之1
    至第159條之4所定情形為限（最高法院104年度第3次刑事庭
    會議決議參照）。查本件以下所引用之被告以外之人於審判
    外之供述證據，因被告於本院準備程序中表示：同意有證據
    能力等語（見本院卷第69頁至第74頁），且於本院審判期日
    亦未聲明異議（見本院卷第94頁至第101頁），本院審酌上
    開供述證據資料製作時之情況，並無不當取供及證明力明顯
    過低之瑕疵，認以之作為證據應屬適當，揆諸前開規定，應
    認均具證據能力。
  ㈢至於本院以下援引之其餘非供述證據資料，因與犯罪事實具
    有關聯性，且為執法人員依法所取得，並無不得作為證據之
    事由，且檢察官與被告於本院審理期間對該等資料之證據能
    力，亦均不爭執，且其中關於刑事訴訟法第164條第2項規定
    ，證物如為文書部分，係屬證物範圍。該等可為證據之文書
    ，已經依法踐行調查證據之程序，即提示或告以要旨，自具
    有證據能力，併此敘明。
　㈣復按組織犯罪防制條例第12條第1項中段規定：「訊問證人之
    筆錄，以在檢察官或法官面前作成，並經踐行刑事訴訟法所
    定訊問證人之程序者為限，始得採為證據。」本案關於證人
    即告訴人謝慧琦、被告友人王振宇之警詢筆錄，因均非在檢
    察官或法官面前作成，而證人王振宇之偵查筆錄，則未踐行
    刑事訴訟法訊問證人之具結程序，依上述規定，自均不得作
    為認定被告涉犯組織犯罪防制條例罪名之事證，是本院下述
    所引上開證人警詢筆錄或偵查筆錄僅於被告所犯加重詐欺取
    財、行使偽造公文書與洗錢部分具證據能力，於認定被告違
    反組織犯罪防制條例罪名時，則無證據能力，應予釐清說明
    。
二、認定犯罪事實所憑證據與理由：
　㈠訊據被告對於上揭參與犯罪組織、加重詐欺取財、行使偽造
    公文書與洗錢等犯罪事實，於原審及本院審理中，均坦承不
    諱（見原審卷㈡第62頁、第153頁、第224頁、本院卷第68頁
    、第102頁至第103頁），並有彰化縣警察局員林分局扣押筆
    錄、扣押物品目錄表、扣押物品收據、扣案物品照片、桃園
    市政府警察局中壢分局扣押筆錄、扣押物品目錄表、扣押物
    品收據、扣案手機畫面翻拍照片、告訴人謝慧琦之永豐銀行
    存摺封面及明細影本、監視器翻拍及現場照片等資料附卷可
    稽（見109年度偵字第422號卷第37頁至第41頁、第69頁至第
    87頁、第97頁至第103頁、109年度偵字第9757號卷第23頁至
    第27頁、第43頁至第53頁、第283頁至第284頁），此外，尚
    有車手成員交付予告訴人謝慧琦之偽造「臺灣臺北地方法院
    公證本票」暨「臺灣臺北地方法院『法院公證款』」，以及被
    告蘇嗣倫持以與本案詐欺集團聯繫之iPhone手機1支扣案可
    憑。
　㈡另被告所犯上揭加重詐欺取財、行使偽造公文書與洗錢之犯
    行，尚有證人即告訴人謝慧琦於警詢所為有關其受騙經過之
    證述內容（見108年度他字第3212號卷第19頁至第22頁），
    以及證人即被告友人王振宇於警詢及偵查中證述其介紹被告
    加入本案詐欺集團經過（見1089年度偵字第1588號卷第15頁
    至第17頁、第19頁至第22頁、第63頁至第54頁、第123頁至
    第124頁），可資補強。
  ㈢綜上所述，足認被告前揭自白核與事實相符。從而，本案事
    證明確，被告上揭參與犯罪組織、共同加重詐欺取財、共同
    行使偽造公文書、共同洗錢等犯行，均堪認定，應依法論科
    。
三、論罪科刑：
  ㈠依被告之供述情節（見108年度他字第3212號卷第399頁至第4
    01頁），本案詐欺集團除有被告擔任司機兼收水工作外，尚
    有透過通訊軟體微信指揮其駕車搭載車手成員前往向告訴人
    謝慧琦收取受騙款項之「鈴木」，以及搭乘其駕駛車輛前往
    向告訴人謝慧琦收款之姓名年籍均不詳之車手成員，已足認
    被告所屬本案詐欺集團成員人數已達3人以上。參以，被告
    經扣案之手機畫面翻拍照片（見109年度偵字第9757號卷第4
    3頁至第53頁），顯示本案詐欺集團成員尚有微信暱稱「妳
    的世界」、「秦始皇」、「偉」、「我愛大咪咪」、「一言
    難盡」、「何如是」、「Jingle」等成員，以及告訴人謝慧
    琦證述撥打電話向其施用詐術者至少有假冒「中華電信專員
    」、「165反詐騙」警員、黃姓警察等3人，足認被告加入之
    本案詐欺集團，其集團成員顯有3 人以上，且集團具有內部
    分工結構，並係以獲取犯罪不法利益為目的而具有牟利性，
    犯罪行為並持續相當的時間而具有持續性，自屬3 人以上以
    實施詐術為手段所組成具有持續性及牟利性之有結構性組織
    。又刑法第339 條之4 第1 項之加重詐欺取財罪，法定本刑
    為1 年以上7 年以下有期徒刑之罪，屬洗錢防制法第3 條第
    1 款所規定之特定犯罪。
　㈡次按，偽造文書罪著重於保護公共信用法益，縱使偽造文書
    所載名義製作人實無其人，而社會上一般人仍有誤信其為真
    正文書之危險，仍構成犯罪（最高法院54年臺上字第1404號
    判例意旨參照）。是刑法上所稱「公文書」指公務員職務上
    製作之文書，與有無使用「公印」無涉。若由形式觀察，文
    書製作人為公務員，且文書內容是依公務員職務事項所製作
    ，即使偽造之公文書所載製作名義機關不存在或該文書內容
    並非該管公務員職務所轄，然社會上一般人既無法辨識而仍
    有誤信為真正之危險，仍屬偽造公文書。經查，本案詐欺集
    團車手成員於「事實」欄持以向告訴人謝慧琦行使之「臺
    灣臺北地方法院公證本票」暨「臺灣臺北地方法院『法院公
    證款』」（見108年度他字第3212號卷第245頁），該等文件
    上有關「法院公證官」、「台灣臺北法院公證執行處」等名
    稱雖係被告所屬詐欺集團所杜撰，實際上並不存在於司法實
    務，然其上記載臺灣臺北地方法院之機關，現仍存在，一般
    人苟非熟知法務或司法系統組織或業務運作，尚不足以分辨
    該等文件上所載各部門是否實際存在，仍有誤信該等文書為
    公務員職務上所製作之真正文書之危險，是縱該等文書所載
    部分名稱或部分製作名義人乃屬虛構或冒用，惟揆諸前揭說
    明，該文書仍屬偽造之公文書無訛。又被告將「臺灣臺北地
    方法院公證本票」暨「臺灣臺北地方法院『法院公證款』」公
    文書交付予告訴人謝慧琦之目的，在於取信於告訴人謝慧琦
    ，而出具以政府機關名義製作類似收據性質的公文書，此觀
    「臺灣臺北地方法院公證本票」上記載「用途：代收法院公
    證款」，而「臺灣臺北地方法院『法院公證款』」則記載「收
    款日期」、「案由」、「案號」、「股別」、「實收金額」
    等語即明（見108年度他字第3212號卷第245頁），故該公文
    書上雖使用「公證本票」之用語，但其性質應屬收據，而非
    票據法上所規範之票據，故無偽造有價證券之問題，併此敘
    明。　　
　㈢是核被告所為，係犯組織犯罪防制條例第3 條第1 項後段之
    參與犯罪組織罪、刑法第339條之4第1項第1款、第2款之三
    人以上共同冒用政府機關及公務員名義詐欺取財罪、第216
    條、第211條之行使偽造公文書罪、洗錢防制法第14條第1項
    之洗錢罪。
  ㈣被告夥同本案詐欺集團其他成員冒用公務員及政府機關名義
    向告訴人謝慧琦詐欺取財，所為雖亦該當刑法第158條第1項
    之僭行公務員職權罪，然刑法業已增訂第339條之4第1款之
    冒用政府機關或公務員名義詐欺取財罪，該條文係將僭行公
    務員職權與詐欺兩個獨立之罪名相結合成一新罪名，而加重
    其刑罰，此種結合型態之犯罪，自較單一刑法第158條第1項
    之僭行公務員職權罪之犯罪情節為重，且法定刑亦較重，依
    「全部法優於一部法之原則」，應優先適用刑法第339條之4
    第1項第1款處斷（最高法院79年臺上字第4769號號著有判例
    可資參照）。是被告就「事實」所為三人以上共同冒用政
    府機關及公務員名義詐欺取財之行為，毋庸另論以刑法第15
    8條第1項之僭行公務員職權罪，附此敘明。
　㈤被告與其所屬詐欺集團偽造「臺灣臺中地方法院印」之公印
    文，為其夥同本案詐欺集團其他成員偽造前揭「臺灣臺北地
    方法院公證本票」暨「臺灣臺北地方法院『法院公證款』」公
    文書之階段行為；而其與本案詐欺集團其他成員偽造前揭公
    文書之低度行為，均應為事後向告訴人謝慧琦行使之高度行
    為所吸收，均不另論罪。
　㈥被告就上揭加重詐欺取財、行使偽造公文書、洗錢等犯行，
    與「鈴木」、「妳的世界」、「秦始皇」、「偉」、「我愛
    大咪咪」、「一言難盡」、「何如是」、「Jingle」，以及
    本案詐欺集團之其他姓名年籍均不詳成員之間，具有犯意之
    聯絡與行為之分擔，應論以共同正犯。
　㈦按行為人於參與犯罪組織之繼續中，先後加重詐欺數人財物
    ，因行為人僅為一參與組織行為，侵害一社會法益，應僅就
    首次犯行論以參與犯罪組織罪及加重詐欺罪之想像競合犯，
    而其後之犯行，乃為其參與組織之繼續行為，為避免重複評
    價，當無從將一參與犯罪組織行為割裂再另論一參與犯罪組
    織罪，而與其後所犯加重詐欺罪從一重論處之餘地（最高法
    院108年度臺上字第783號刑事判決意旨參照）。被告自參與
    本案詐欺集團所犯之參與犯罪組織罪，與其後來所實施「事
    實」欄所載之首次加重詐欺取財、行使偽造公文書與洗錢
    行為，上開行為間具有局部之同一性，得認與一行為觸犯數
    罪名之要件相符，應依想像競合犯之規定，從一重之加重詐
    欺取財罪處斷。
四、原審認被告之犯行，罪證明確，適用組織犯罪防制條例第3
    條第1項後段、洗錢防制法第14條第1項、刑法第11條、第28
    條、第339條之4第1項第1款、第2款、第216條、第211條、
    第55條、第38條第2項前段、第38條之1第1項前段、第3項、
    第219條、刑法施行法第1條之1第1項等規定，審酌被告不思
    循正當途徑獲取財物，為貪圖輕易獲得金錢之犯罪動機，參
    與詐欺集團犯罪，致告訴人謝慧琦受有財產損失，妨害社會
    正常交易秩序及人我間之互信基礎，犯罪所生實害難謂輕微
    ，亦不可取，惟考量被告並非幕後主導犯罪之人，而係居於
    聽命附從之車手地位等犯罪參與程度，並參以被告於犯後已
    坦承犯行且符合組織犯罪防制條例第8條第1項後段、洗錢防
    制法第16條第2項規定而應併予審酌之犯後態度，暨其犯罪
    手段、告訴人所受之損害等一切情況，量處被告有期徒刑1
    年8月。並說明：⑴大法官釋字第812號解釋於110年12月10日
    公告，該解釋意旨：106年4月19日修正公布之組織犯罪防制
    條例第3條第3項規定：「犯第1項之罪者，應於刑之執行前
    ，令入勞動場所，強制工作，其期間為3年。」（嗣107年1
    月3日修正公布第3條，但本項並未修正）就受處分人之人身
    自由所為限制，違反憲法比例原則及憲法明顯區隔原則之要
    求，與憲法第8條保障人身自由之意旨不符，應自本解釋公
    布之日起失其效力。是本案已無從為被告強制工作宣告之審
    酌。⑵按共同犯罪行為人之組織分工及不法所得，未必相同
    ，其所得之沒收，應就各人分得之數為之，亦即依各共犯實
    際犯罪利得分別宣告沒收（最高法院104年8月11日第13次刑
    事庭會議決議參照）。本案被告供稱其因該次犯行而分得2
    萬4千元報酬等語（見原審卷㈡第225頁），該款項雖未扣案
    ，仍屬被告之犯罪所得。至於被告收受車手成員所轉交告訴
    人謝慧琦交付的120萬元現金，因嗣後已轉交予本案詐欺集
    團其他上游人員，被告對該等款項已無事實上處分權，而難
    認該詐欺贓款即為其犯罪所得，而僅能認被告本案之犯罪所
    得為2萬4千元，雖未扣案，仍應依刑法第38條之1第1項前段
    、第3項規定宣告沒收，於全部或一部不能沒收或不宜執行
    沒收時，追徵其價額。⑶扣案之iPhone手機1支，係本案詐欺
    集團成員交予被告持有，此經被告供承在卷（見108年度他
    字第3212號卷第400頁），而該扣案之手機1支，係供被告與
    本案詐欺集團其他成員聯繫使用，則有該扣案手機畫面翻拍
    照片在卷可憑（見109年度偵字第9757號卷第43頁至第53頁
    ），足認該扣案手機1支，被告具有事實上處分權，且供本
    案犯罪所用，爰依刑法第38條第2項前段規定宣告沒收。⑷扣
    案偽造之「臺灣臺北地方法院公證本票」暨「臺灣臺北地方
    法院『法院公證款』」，業經本案詐欺集團車手成員交付予告
    訴人謝慧琦，而為告訴人謝慧琦所有，而非被告或本案詐欺
    集團其他成員所有，自不予宣告沒收。惟前開偽造公文書上
    所偽造之「臺灣臺中地方法院印」公印文，為偽造之印文，
    不問屬於犯人與否，應依刑法第219條之規定宣告沒收。又
    本件既無從認定被告與其所屬詐欺集團其他成員有何偽造公
    印之犯行，亦未扣得偽造上開公印文之公印，爰不另就偽造
    印章部分宣告沒收，附此敘明。核其採證、認事與用法，均
    無違誤或不當，量刑亦屬適當，未違比例、公平或罪刑相當
    等原則，應予維持。被告以其刑度相較於同案被告許柏彥，
    顯屬過重而違反比例原則為由，提起上訴，然經原審判決認
    定的事實，共同被告許柏彥僅介紹被告加入本案詐欺集團，
    而未參與向告訴人謝慧琦之詐欺取財、行使偽造公文書與洗
    錢等犯行，故認許柏彥犯罪情節較被告為輕，以致刑度上有
    所差異，故被告前揭主張，並無可採，被告所提之上訴，為
    無理由，應予駁回。至於洗錢防制法第18條雖規定：「犯第
    14條之罪，其所移轉、變更、掩飾、隱匿、收受、取得、持
    有、使用之財物或財產上利益，沒收之」，惟考量被告僅係
    擔任駕車搭載車手成員向告訴人謝慧琦收取受騙款項，再將
    該等受騙款項轉交上手之司機兼收水工作，聽命於管理階層
    之指揮命令，屬於本案詐欺集團組織的邊緣角色，且被告收
    受車手成員所交付裝有120萬元現金的塑膠袋，其已依指示
    將全數轉交本案詐欺集團其他成員，而被告因本案獲得的報
    酬僅為收受金額的2%即24,000元，若按告訴人謝慧琦受騙交
    付的金額即120萬元，對被告諭知沒收與追徵，顯有違比例
    而屬過苛，本院審酌被告的犯案情節非重、家庭經濟狀況等
    情形，依刑法第38條之2 第2 項規定，認無宣告沒收與追徵
    之必要，附此敘明。
據上論斷，應依刑事訴訟法第368條，判決如主文。
本案經檢察官何金陞提起公訴，檢察官陳燕瑩到庭執行職務。
中　　華　　民　　國　　111 　年　　5 　　月　　10　　日
        　　刑事第一庭    審判長法　官  江  德  千
　　　　　　　　　　　　　　    法　官  簡  源  希
　　　　　　　　　　　  　　　  法　官  高  增  泓  
以上正本證明與原本無異。     
如不服本判決應於收受送達後20日內向本院提出上訴書狀，其未
敘述上訴理由者，並得於提起上訴後20日內向本院補提理由書（
均須按他造當事人之人數附繕本）「切勿逕送上級法院」。因疫
情而遲誤不變期間，得向法院聲請回復原狀。

                                書記官  黃  美  珍
　　　　　　　　　　　　　　　　
中　　華　　民　　國　　111 　年　　5 　　月　　10　　日

附錄本判決論罪科刑法條全文：
組織犯罪防制條例第3條
發起、主持、操縱或指揮犯罪組織者，處 3 年以上 10 年以下
有期徒刑，得併科新臺幣 1 億元以下罰金；參與者，處 6 月以
上 5 年以下有期徒刑，得併科新臺幣 1 千萬元以下罰金。但參
與情節輕微者，得減輕或免除其刑。
具公務員或經選舉產生之公職人員之身分，犯前項之罪者，加重
其刑至二分之一。
犯第1項之罪者，應於刑之執行前，令入勞動場所，強制工作，
其期間為3年。
前項之強制工作，準用刑法第90條第2項但書、第3項及第98條第
2項、第3項規定。
以言語、舉動、文字或其他方法，明示或暗示其為犯罪組織之成
員，或與犯罪組織或其成員有關聯，而要求他人為下列行為之一
者，處3年以下有期徒刑，得併科新臺幣300萬元以下罰金：
  一、出售財產、商業組織之出資或股份或放棄經營權。
  二、配合辦理都市更新重建之處理程序。
  三、購買商品或支付勞務報酬。
  四、履行債務或接受債務協商之內容。
前項犯罪組織，不以現存者為必要。
以第5項之行為，使人行 無義務之事或妨害其行使權利者，亦同
。
第5項、第7項之未遂犯罰之。

刑法第339條之4
犯第339條詐欺罪而有下列情形之一者，處1年以上7年以下有期
徒刑，得併科1百萬元以下罰金：
一、冒用政府機關或公務員名義犯之。
二、三人以上共同犯之。
三、以廣播電視、電子通訊、網際網路或其他媒體等傳播工具，
    對公眾散佈而犯之。
前項之未遂犯罰之。

刑法第216條
行使第210條至第215條之文書者，依偽造、變造文書或登載不實
事項或使登載不實事項之規定處斷。

刑法第211條
偽造、變造公文書，足以生損害於公眾或他人者，處1年以上7年
以下有期徒刑。 

洗錢防制法第2條
本法所稱洗錢，指下列行為：
一、意圖掩飾或隱匿特定犯罪所得來源，或使他人逃避刑事追訴
    ，而移轉或變更特定犯罪所得。
二、掩飾或隱匿特定犯罪所得之本質、來源、去向、所在、所有
    權、處分權或其他權益者。
三、收受、持有或使用他人之特定犯罪所得。

洗錢防制法第14條
有第二條各款所列洗錢行為者，處7年以下有期徒刑，併科新臺
幣5百萬元以下罰金。
前項之未遂犯罰之。
前二項情形，不得科以超過其特定犯罪所定最重本刑之刑。